【裁判字號】    98,易,535
【裁判日期】    990208
【裁判案由】    竊盜
【裁判全文】
臺灣桃園地方法院刑事判決               98年度易字第535號
公  訴  人  臺灣桃園地方法院檢察署檢察官
被      告  甲○○
上列被告因竊盜案件，經檢察官提起公訴（98年度偵字第3916號
），被告於準備程序進行中就被訴事實為有罪之陳述，經告知簡
式審判程序之旨，並聽取當事人之意見後，經合議庭裁定改以簡
式審判程序審理，並判決如下：
    主  文
甲○○結夥三人以上竊盜，累犯，處有期徒刑柒月，減為有期徒
刑參月又拾伍日，如易科罰金，以新臺幣壹仟元折算壹日。
    事  實
一、甲○○前因違反肅清煙毒條例、轉讓毒品等案件，經臺灣高
    等法院臺中分院以87年度上訴字第705 號判處有期徒刑3 年
    6 月確定，及臺灣高等法院以88年度上訴字第721 號判處有
    期徒刑1 年6 月，並經最高法院以88年度台上字第2641號駁
    回上訴確定，2 罪接續執行，於90年11月16日假釋出監，嗣
    經撤銷假釋，應執行殘刑有期徒刑1 年10月3 日。又因施用
    毒品案件，經臺灣板橋地方法院以93年度訴字第460 號判處
    有期徒刑7 月確定，與上開殘刑接續執行，於95年4 月18日
    縮刑期滿執行完畢（本件構成累犯）。詎猶不知悔改，利用
    與己○○曾在位於桃園縣龜山鄉○○村○○路566 巷36之1
    號南美企業社工作過，且南美企業社負責人丙○○所有之工
    廠倉庫無人看守之機會，意圖為自己不法所有，共同基於結
    夥三人以上竊盜之犯意聯絡，96年農曆過年後己○○即撥打
    電話予甲○○計畫將置放於南美企業社之角鐵1 批變賣換取
    金錢，遂於96年2 月27日上午某時，甲○○、己○○及庚○○一同前往南美企業社，由甲○○找鎖匠將門打開，庚○○
    撥打電話聯絡得隆興業資源回收場（下稱得隆回收場）負責
    人乙○○之夫丁○○，佯稱因工廠租約到期搬遷欲出售一批
    角鐵，丁○○遂與回收場職員戊○○（經檢察官為不起訴處
    分）一同至上址工廠查看角鐵，至該工廠後因大門敞開，見
    甲○○等3 人與附近鄰居有說有笑，並持有該工廠大門遙控
    器，又當場表示因景氣不好要搬家，欲出賣該批角鐵，丁○○、戊○○不疑有他，與甲○○等3 人當場議價，同意以1
    公斤新臺幣（下同）9 元之價格收購該批角鐵，當日下午由
    不知情之戊○○駕駛738-RN大貨車，將丙○○所有之鍍鋅角
    鐵、鐵槽管吊載運至桃園縣平鎮市北富里19之1 號得隆回收
    廠內，甲○○、己○○、庚○○3 人亦隨後至該回收廠，過
    磅為23320 公斤，得隆回收場當場給付20萬9880元予甲○○
    ，隨後甲○○、己○○及庚○○3 人於回收場門口朋分贓款
    ，嗣經丙○○發現角鐵不翼而飛報警處理，經警調閱南美企
    業社監視錄影發現該批角鐵係由738-RN大貨車載離，循線再
    調閱得隆回收廠監視錄影發現甲○○、己○○及庚○○至回
    收廠交易該批角鐵經過。
二、案經乙○○訴由臺灣桃園地方法院檢察署檢察官偵查起訴。
    理  由
一、本件被告甲○○所犯係死刑、無期徒刑或最輕本刑為3 年以
    上有期徒刑或高等法院管轄第一審案件以外之罪，其於審理
    期日就被訴事實為有罪之陳述，經本院告知簡式審判程式之
    旨，並聽取公訴人及被告之意見後，經合議庭裁定由受命法
    官獨任進行簡式審判程序，合先敘明。
二、上開犯罪事實業據被告甲○○坦承不諱（見本院98年度易字
    第535 號卷99年1 月21日準備程序筆錄第2 、3 頁、簡式審
    判筆錄第9 頁），核與證人乙○○、丁○○、戊○○陳述之
    情節相符（見97他3547號卷第83至84頁、第58至60頁、第73
    至76頁），並有證人丙○○證述可佐（見97他3547號卷第62
    至63頁），此外復有中華電信資料查詢、得瑋企業有限公司
    / 得強興業有限公司進貨傳票、扣押物品目錄表、贓物認領
    保管單、資源回收場錄影翻拍照片足資佐證（見97他3547號
    卷第31、67、70至71、72頁），足認被告任意性自白核與事
    實相符，應屬可信。本件事證明確，被告犯行洵堪認定。
三、按刑法上所謂「結夥三人以上」應以在場共同實施或在場參
    與分擔實施犯罪之人為限。經查，被告甲○○、己○○與庚○○間，推由甲○○聯絡鎖匠開鎖，庚○○聯絡得隆資回收
    場出賣角鐵事宜，待丁○○、戊○○到場後，被告甲○○等
    3 人在場並表示欲出售角鐵，嗣不知情戊○○將角鐵吊運至
    回收場後，被告甲○○等3 人又一同至回收場過磅，由甲○○於進貨傳票上簽名，並領取贓款，被告甲○○等3 人為在
    場分擔實施犯罪之人無疑。核被告甲○○所為，係犯刑法第
    321 條第1 項第4 款之結夥三人以上竊盜罪。被告甲○○與
    己○○、庚○○間，就上開犯行，有犯意聯絡及行為分擔，
    為共同正犯。被告甲○○利用不知情之得隆回收場員工戊○○吊運角鐵以遂行其等犯行，為間接正犯。另被告有事實欄
    所載之前科及執行情形，此有臺灣高等法院被告前案紀錄表
    1 份在卷可參，其於受有期徒刑之執行完畢後，5 年以內故
    意再犯本件有期徒刑以上之罪，為累犯，應依刑法第47條第
    1 項規定加重其刑。爰審酌被告甲○○因一時貪念，任意竊
    取他人財物，法治意識薄弱，行為實不足取，然念及被告犯
    後尚能坦承犯行，頗有悔意，所竊得之角鐵業經被害人丙○○領回，然被告迄今尚未賠償，併審酌被告之智識程度、動
    機、犯罪手段、目的等一切情狀，量處如主文所示之刑。末
    查，本件被告犯罪時間係在96年4 月24日之前，所犯為刑法
    第32 1條第1 項第4 款之罪，且宣告1 年6 月以下之刑，合
    於中華民國九十六年罪犯減刑條例第2 條第1 項第3 款規定
    之減刑要件，應減其宣告刑2 分之1 ，並諭知易科罰金之折
    算標準。
據上論斷，應依刑事訴訟法第273 條之1 第1 項、第299 條第1
項前段，刑法第28條、第321 條第1 項第4 款、第47條第1 項，
中華民國九十六年罪犯減刑條例第2 條第1 項第3 款、第7 條、
第9 條，刑法施行法第1 條之1 第1 項、第2 項前段，判決如主
文。
本案經檢察官施昱廷到庭執行職務。
中    華    民    國    99    年     2     月    8     日
                  刑事第一庭  法  官  張瓊華
以上正本證明與原本無異。
如不服本判決應於收受判決後10日內向本院提出上訴書狀，並應
敘述具體理由。其未敘述上訴理由者，應於上訴期間屆滿後20日
內向本院補提理由書( 均須按他造當事人之人數附繕本) 「切勿
逕送上級法院」。
                              書記官  李宜娟
中    華    民    國    99    年    2     月    9     日
附錄本案論罪科刑法條：
中華民國刑法第321 條第1 項（加重竊盜罪）
犯竊盜罪而有左列情形之一者，處6 月以上、5 年以下有期徒刑
：
一、於夜間侵入住宅或有人居住之建築物、船艦或隱匿其內而犯
    之者。
二、毀越門扇、牆垣或其他安全設備而犯之者。
三、攜帶兇器而犯之者。
四、結夥三人以上而犯之者。
五、乘火災、水災或其他災害之際而犯之者。
六、在車站或埠頭而犯之者。

司法院資訊處製作；財團法人民間司法改革基金會備份。
